臺灣苗栗地方法院刑事判決　　　　　　　　　　九十一年度易字第四二六號
　　公　訴　人　臺灣苗栗地方法院檢察署檢察官
　　被　　　告　乙○○
右列被告因竊盜案件，經檢察官提起公訴（九十一年度偵字第一三九三號）暨移送併
辦（九十一年度偵字第一四九０號），本院判決如左：
    主  文
乙○○共同連續結夥三人以上攜帶兇器竊盜，累犯，處有期徒刑壹年貳月。
千斤頂壹具，沒收。
    事  實
一、乙○○前曾於民國（下同）八十四年及八十五年間分別因違反肅清煙毒條例、麻
    醉藥品管理條例、槍砲彈藥刀械管制條例等案件，經台灣台中地方法院判處有期
    徒刑十月、一年及三月確定，後經更定應執行有期徒刑一年九月，於八十七年三
    月二日縮刑期滿執行完畢。仍不知悔改，復共同意圖為自己不法所有之概括犯意
    ，先後共同與姪子丙○○、友人劉文義等二人（均未經起訴），以自己所有或綽
    號「清水」所有客觀上足為傷害人身體生命安全之兇器千斤頂各乙具為工具，二
    人或結夥三人分別於附表所示之時間、地點，竊取附表所示被害人丁○○等二人
    所有之白鐵製自動拉門四組（市價約新台幣三十萬元左右）。丙○○於乙○○行
    竊之際無法搬運竊取時，受乙○○電話通知前來加入搬運竊取。乙○○得手後分
    別於九十年十一月初出售一組自動拉門予吳佳光；另三組則於同年十二月初出售
    予陳國忠（所涉贓物犯行部分，另經檢察官為不起訴處分），供其開設之金朋修
    汽車修理廠使用。（行政院農業委員會畜產試驗所新竹分所西湖乳牛場失竊之上
    開三組自動拉門，及丁○○自動拉門一組，均業經技工甲○○及丁○○領回），
    嗣經警於附表所示之時間、地點查獲，始循線查知上情。
二、案經台灣苗栗地方法院檢察署檢察官自動檢舉偵查起訴暨移送併辦。
    理  由
一、公訴檢察官於本案審理中對於移送併辦部分主張擴張被告之犯罪事實為四次竊盜
    ，又因證人丙○○審理中之證詞供述參與附表編號二之竊盜行為，爰請求增列起
    訴法條刑法第三百二十一條第一項第四款之結夥三人竊盜，核無不合，自應准許
    之，合先敘明。
二、右開附表所示之竊盜事實業據被告乙○○於審理中直承不諱，核與被害人即行政
  院農業委員會畜產試驗所新竹分所西湖乳牛場技工甲○○在警偵訊及本院審理中
    ，另被害人丁○○在警訊中指述之內容，暨關係人丙○○在審理供陳之內容相符
    一致，並經上開四組鐵製自動拉門買受人陳國忠及吳佳光在警偵訊中供明是被告
    乙○○出售與伊明確，復有贓物認領保管單三張與照片數幀各在卷足佐，事證明
    確，足認被告之自白與事實相符足堪採信。雖證人即關係人丙○○宣稱，未參與
    竊盜行為云云，被告乙○○並附和其詞，亦指陳丙○○未參與竊盜等云。然查，
    證人丙○○證稱係因被告乙○○電話告知前去現場搬東西，始開自己自用小客車
    前去幫忙幫，．．．，因為東西很重，搬不上去，所以伊才幫忙，他們用千斤頂
    ，伊在車上幫忙拉等語（見本院審理筆錄）。足見證人丙○○係在被告乙○○竊
    取上開鐵製拉門尚未達到自己力量支配之前介入拉搬竊取物品，而有參與完成竊
    盜行為之一部行為。是證人所稱只是幫忙搬運而已，核屬避重就輕之詞，無足憑
    信，而被告乙○○與證人有堂兄弟關係，其言詞難免偏頗，亦無足採信。況證人
    丙○○於本院問及「搬的時候，就知道東西是別人的，又賣給別人，所以知道所
    幫忙搬的這件事有問題？」證人丙○○亦不諱言直答：「是，我知道。因為他是
    我堂哥，所以，我才幫忙。而且到現場，也發現需要別人幫忙，伸縮門才可以上
    車。」已供明對於被告乙○○通知搬運之物品確有問題，卻仍協助搬運竊取之知
    情心態甚明。被告竊盜之犯行洵堪認定，應依法論科。
三、按被告行竊所用之工具千斤頂，乃一般車輛配置之修車工具，為鐵製品，附有長
    約一尺半的鐵製搖捍一支，質地堅硬，持之攻擊人體足致成傷或致命，客觀上足
    為攻擊之兇器，被告持之作案，其中一次並結夥三人為之，核其所為係犯刑法第
    三百二十一條第一項第三款、第四款之加重竊盜罪。其與劉文義、丙○○二人間
    有犯意之聯絡，行為之分擔，均為共同正犯。又被告上開四次竊盜犯行，時間緊
    接、所犯係構成要件相同之罪名，顯係基於概括犯意為之，應依連續犯論以一罪
    ，並加重其刑。查被告前曾於八十四年及八十五年間分別因違反肅清煙毒條例、
    麻醉藥品管理條例、槍砲彈藥刀械管制條例等案件，經台灣台中地方法院分別判
    處有期徒刑十月、一年及三月確定，後經更定應執行有期徒刑一年九月，於八十
    七年三月二日縮刑期滿執行完畢，有台灣苗栗地方法院檢察署刑案資料查註紀錄
    表、台灣高等法院被告全國前案紀錄表在卷足按，五年內再犯本件有期徒刑以上
    之罪，為累犯，應依刑法第四十七條之規定，遞加重其刑。爰審酌被告之品行、
    犯罪動機、目的、手段、竊取之物品之價值、所生之危害及犯罪後坦承犯行尚知
    悔悟之態度等一切情狀，量處如主文所示之刑，以示懲處。另外，屬被告所有之
    行竊工具千斤頂一具，雖未扣案，惟為被告所有且係供犯罪所用之物，爰併予宣
    告沒收。另一具千斤頂並無證據證明屬被告所有，且未扣案，爰不予宣告沒收。
四、移送併辦部分（九十一年度偵字第一四九０號），核與本案有審判不可分之裁判
    上一罪關係，自應加以一併審理，而另移送併辦之九十一年度偵字第一三九三號
    部分，經查其內容與本案為同一案件，本院本應審理，並無併辦問題，附此敘明
    。
據上論結，應依刑事訴訟法第二百九十九條第一項前段，刑法第二十八條、第五十六
條、第三百二十一條第一項第三款、第四款、第四十七條、第三十八條第一項第二款
，判決如主文。
本案經檢察官陳傳宗到庭執行職務。
中    華    民    國     九十一     年      九      月       四         日
                                     台灣苗栗地方法院刑事第一庭
                                法  官  陳鴻斌
右正本證明與原本無異
如不服本判決應於送達後十日內向本院提出上訴狀
                                         書記官  陳爵星
中    華    民    國     九十一     年      九      月       五         日
附錄法條：
刑法第三百二十一條
犯竊盜罪而有左列情形之一者，處六月以上、五年以下有期徒刑：
三  攜帶兇器而犯之者。
四  結夥三人以上而犯之者。
